# 关于股权转让协议收入确认时点

提问人：liangya0951 时间：2017-08-10 14:01:13
请教一下陈老师，如果A企业，将持有的B企业的股权转让给C企业，股权转让协议约定，转让价款形式为现金加部分C企业股票，分三期支付，股权变更日为 2016 年 8 月 11 日，C企业于 2017 年 2 月 1 日以现金形式支付股权转让总价款的30%，于 2018 年 2 月 1 日将C企业股票 10000 股过户给A企业，于 2019 年 2 月 1 日将C企业股票 11000 股过户给A企业。A企业确认股权转让收入的时间点是哪一天？以股票形式支付的价款，按哪一天的价格确认收入？

回答人：chenyiwei
如果届时C公司增发股票不存在法律障碍的，则可以理解为：在A丧失对B的控制权之日，A除了收到现金对价以外，还收到了C公司发行的一项可转换债券（分期兑付）。对该可转债投资，与一般可转换债券投资的核算原则相同，可以整体作为一项以公允价值计量且其变动计入当期损益的金融资产处理。后续实际取得C公司发行的股票时，根据对C公司是否具有控制、共同控制或重大影响，作为长期股权投资或金融资产核算。

提问人：zengfengxia 时间：2017-08-15 16:03:06
从C公司的角度，取得B公司股权，支付30%的现金对价，剩余对价是否应根据 37 号准则的确定是负债还是权益，按照楼主案例中提到的，后续是交付固定数量的非衍生工具进行结算，因此属于权益工具，这种情况下，C公司确认长投增加，确认现金减少，差额是应确认的权益工具增加，这个增加的权益工具应该计入资本公积？如果是，是股本溢价还是其他资本公积？

回答人：chenyiwei
可暂时作为其他权益工具，后续发行股份后进行重分类。